臺灣臺中地方法院刑事判決　　　　　　 100年度易字第2746號
聲　請　人　臺灣臺中地方法院檢察署檢察官
被　　　告　趙尹慈
上列被告因妨害自由案件，經檢察官聲請簡易判決處刑（99年度
偵字第20448號），本院臺中簡易庭認不宜以簡易判決處刑，改
依通常程序審理，判決如下：
    主    文
趙尹慈無罪。
    理    由
一、聲請意旨略以：被告趙尹慈與告訴人EASTON DAVID（中文姓
    名：東大衛，下稱東大衛）原為師生關係，因不滿告訴人東
    大衛結識女友LA MADRI DFATIMA MAGUS IB，竟基於恐嚇危
    害安全之接續犯意，先後於附表所示之時間，以其持有使用
    之門號0000000000號行動電話，接續傳送如附表所示之簡訊
    內容，至告訴人東大衛所持有使用之門號0000000000號行動
    電話，以加害其生命、身體及自由之事恐嚇告訴人東大衛，
    致告訴人東大衛心生畏懼，因認被告趙尹慈涉有刑法第305
    條之恐嚇危害安全罪嫌等語。
二、按犯罪事實應依證據認定之，無證據不得認定犯罪事實；又
    不能證明被告犯罪者，應諭知無罪之判決，刑事訴訟法第15
    4條第2項、第301條第1項分別定有明文。而所謂認定犯罪事
    實之證據，係指足以認定被告確有犯罪行為之積極證據而言
    ，該項證據須適合於被告犯罪事實之認定，始得採為斷罪之
    資料。又事實之認定，應憑證據，如未能發現相當證據，或
    證據不足以證明，自不能以推測或擬制之方法，以為裁判之
    基礎。再認定犯罪事實所憑之證據，雖不以直接證據為限，
    間接證據亦包括在內，然不論直接證據或間接證據，其為訴
    訟上之證明，均須於通常一般人不致有所懷疑，而得確信其
    為真實之程度者，始得據為有罪之認定，倘其證明未達此一
    程度，而有合理之懷疑存在時，即難遽採為不利被告之認定
    （參照最高法院29年台上字第3105號、40年台上字第86號、
    76年台上字第4986號判決意旨）。另刑事訴訟法第161條規
    定，檢察官就被告犯罪事實，應負舉證責任，並指出證明之
    方法。因此，檢察官對於起訴之犯罪事實，應負提出證據及
    說服之實質舉證責任，倘其所提出之證據，不足為被告有罪
    之積極證明，或其指出證明之方法，無從說服法院以形成被
    告有罪之心證，基於無罪推定之原則，自應為被告無罪判決
    之諭知。次按刑法第305條所謂之恐嚇，係以加害生命、身
    體、自由、名譽、財產之事通知他人，使其心生畏怖，所表
    示者須在客觀上一般人認為足以構成威脅，以致被恐嚇者之
    生活狀態陷於危險不安之境，始屬相當；又是否構成該罪行
    ，應審酌個案主客觀全盤情節為斷，不得僅憑告訴人是否生
    心畏怖，即遽以認定。且被告對告訴人之通知，是否該當刑
    法第305條之以將來惡害通知之恐嚇範疇，必須以被告所述
    全部內容，探求被告之真意，綜合予以認定。
三、本件公訴人認被告趙尹慈涉有刑法第305條之恐嚇危害安全
    罪嫌，無非以被告趙尹慈之供述、告訴人東大衛之指訴，及
    卷附被告趙伊慈傳送予告訴人東大衛之行動電話簡訊內容翻
    拍照片為其主要論據。訊諸被告趙尹慈固坦承於附表所示時
    間，傳送附表所示內容之簡訊予告訴人東大衛之事實，惟堅
    詞否認有何恐嚇危害安全犯行，辯稱因東大衛從97年開始就
    到警局申告伊恐嚇，對牆壁塗漆，要殺害他女朋友，伊經法
    院判處拘役三十日，心理不平衡，才傳簡訊給東大衛告訴他
    ，他毀了伊前途，因東大衛很愛告，所以伊告訴東大衛，伊
    都將被某人害死了，你還會害怕你的安全嗎，你是個良好市
    民，並告訴申大衛，伊並沒有真的殺掉那個女的，但你毀掉
    伊的生活等語。
四、經查告訴人東大衛於本院審理時已證稱附表編號2、5所示簡
    訊，並非伊害怕的主要原因，伊感到害怕的是編號1、3、4
    所示簡訊等語。又被告曾於96年9月19日14時14分許、同年1
    2月23日11時2分許，傳送內容為「Answer me now unless i
    will kill her（現在回應我不然殺了她）」、「to tell p
    olice go to can ada to steal yr sons＆mother（告訴警
    察我要到加拿大去偷你的兒子及媽媽）」之簡訊予告訴人東
    大衛，致告訴人東大衛心生畏懼，經告訴人東大衛訴請臺灣
    嘉義地方法院檢察署檢察官聲請簡易判決處刑，由臺灣嘉義
    地方法院判處被告各拘役二十日，應執行拘役三十日，緩刑
    二年確定等情，亦有臺灣嘉義地方法院檢察署96年度偵字第
    9462號檢察官聲請簡易判決處刑書、臺灣嘉義地方法院98年
    度嘉簡字第600號刑事簡易判決影本，及臺灣高等法院被告
    前案紀錄表在卷足憑。次查附表所示簡訊內容固含「killed
    」、「KILL」、「die」等單字，但綜合觀察前後語句，可
    知附表編號1、2、3所示簡訊之內容（編號4所示簡訊內容與
    編號3相同，編號5所示簡訊內容與編號2相同），依序為「
    去警察局然後告訴他們我將被某人殺了﹒所以你害怕你的安
    危﹒你是一個好國民」、「我並沒有毀了那個女的﹒也沒有
    漆牆﹒偷夾克﹒但你毀了我的未來」、「那女的死了嗎否則
    你們二個毀了我的生活﹒不要再欺騙臺灣人民﹒請回加拿大
    送披薩」，其中編號1部分，應係因告訴人東大衛擔心自己
    安危向警局申告，被告因而傳送簡訊予告訴人東大衛，表面
    上稱許告訴人東大衛為好國民，實際上帶有嘲笑、揶揄語氣
    ；另對照被告前曾傳送內容為「Answer me now unless i
    will kill her」之簡訊予告訴人東大衛，經法院判處罪刑
    確定之情，亦可徵被告傳送附表編號2至5所示簡訊，意在向
    告訴人東大衛表明其並未如上開簡訊內容所述殺害其女友，
    也沒有告訴人東大衛申告之漆牆、偷夾克之行為，但因二人
    感情糾葛，告訴人東大衛已毀亂其生活（告訴人東大衛曾主
    張其與被告原為師生及男女朋友關係，被告對其實施精神上
    不法侵害行為，向本院家事法庭申請核發保護令，經本院99
    年度家護字第258號裁定駁回），被告主觀上並無以將來惡
    害通知告訴人東大衛之真意，客觀上依一般經驗法則觀察，
    亦難謂被告所傳附表所示簡訊之內容，已達足以構成威脅，
    以致告訴人東大衛之生活狀態陷於危險不安之程度，尚不能
    令被告負恐嚇危害安全罪責。本件公訴人所舉之證據，無從
    說服本院以形成被告有罪之心證，此外又查無其他積極證據
    足資證明被告有何恐嚇危害安全犯行，不能證明被告犯罪，
    揆諸前揭說明，自應為被告無罪之諭知。
據上論斷，應依刑事訴訟法第452條、第301條第1項，判決如主
文。
中    華    民    國   100    年    10    月    24    日
                  刑事第六庭    法  官  鍾堯航
附表：
┌──┬─────────┬──────────────┐
│編號│時間              │簡訊內容                    │
├──┼─────────┼──────────────┤
│ 1  │98年9月27日上午10 │go to police@tell them i am │
│    │時59分            │about to killed by someone  │
│    │                  │so u r scared yr safty，u r │
│    │                  │a good nation               │
├──┼─────────┼──────────────┤
│ 2  │98年9月27日上午11 │I DID NOT KILL THE MAID NOT │
│    │時4分許           │PAINT YR WALL STEAL JACKET  │
│    │                  │BUT U KILLED MY FUTURE      │
├──┼─────────┼──────────────┤
│ 3  │98年9月30日上午10 │did maid already die or u   │
│    │時21分            │both killed my life.dont LIE│
│    │                  │t.w people again，pl back to│
│    │                  │canada to send pizza        │
├──┼─────────┼──────────────┤
│ 4  │98年10月18日上午11│did maid already die or u   │
│    │時16分            │both killed my life.dont LIE│
│    │                  │t.w people again，pl back to│
│    │                  │canada to send pizza        │
├──┼─────────┼──────────────┤
│ 5  │98年10月22日下午1 │I DID NOT KILL THE MAID NOT │
│    │時44分            │PAINT YR WALL STEAL JACKET  │
│    │                  │BUT U KILLED MY FUTURE      │
└──┴─────────┴──────────────┘
以上正本證明與原本無異。
如不服本判決應於收受判決後10日內向本院提出上訴書狀，並應
敘述具體理由；其未敘述上訴理由者，應於上訴期間屆滿後20日
內向本院補提理由書（均須按他造當事人之人數附繕本）「切勿
逕送上級法院」。
                                書記官  吳淑願
中    華    民    國   100    年    10    月    24    日